臺灣板橋地方法院刑事判決　　　　　　　　　　　　　九十一年度訴字第七八一號
　　公　訴　人　臺灣板橋地方法院檢察署檢察官
　　被　　　告　甲○○
右列被告因毒品危害防制條例案件，經檢察官提起公訴（九十年度毒偵字第四００一
號），本院判決如左：
    主  文
甲○○施用第一級毒品，累犯，處有期徒刑柒月。扣案之第一級毒品海洛因壹小包（
驗餘淨重零點壹伍公克）沒收銷燬。
    事  實
一、甲○○曾有恐嚇、妨害兵役、傷害、違反麻醉藥品管理條例、肅清煙毒條例、多
    次賭博及毒品危害防制條例案件（持有第一級毒品海洛因）等前科，最近一次於
    民國九十年二月間，因恐嚇案件，經臺灣高等法院判處有期徒刑六月，如易科罰
    金以三百元折算一日確定，甫於九十年十月九日執行完畢。猶不知悔改，前因施
    用毒品案件，經本院以八十七年度毒聲字第三五一五號裁定令入戒治處所施以強
    制戒治，於八十九年九月五日強制戒治期滿，並經臺灣板橋地方法院檢察署檢察
    官於八十九年九月二十一日以八十九年度戒毒偵字第六四六號不起訴處分確定。
    甲○○仍不思戒絕施用毒品惡習，於受上開不起訴處分後五年內，於九十年十月
    十二日上午九時多許，在胡志坤（由臺灣板橋地方法院檢察署檢察官另案偵查中
    ）位於台北縣三重市○○路○段一六四號四樓住處，以香煙蘸海洛因吸食其霧狀
    氣體方式，施用第一級毒品海洛因一次。嗣於九十年十月十二日十七時許，在上
    址為警查獲，並扣得甲○○持有之海洛因一小包（驗餘淨重Ｏ、一五公克）及胡
    志坤所有供施用毒品預備之注射針筒二支。
二、案經台北縣政府警察局三重分局報請臺灣板橋地方法院檢察署檢察官偵查起訴。
        理  由
一、右開事實，業據被告於本院調查、審理中供承不諱，並有白色粉末乙小包扣案可
    資佐證，該白色粉末一小包經送驗結果，含有第一級第六項毒品海洛因成份（淨
    重零點‧一五公克），此有法務部調查局鑑定通知書一份附於本院卷內可稽。而
    (一)被告於九十年十月十二日十七時許為警查獲後所採驗之尿液，經送昭信科技股
    份有限公司，以酵素免疫分析法初步篩選後，呈鴉片類陽性及安非他命類陰性反
    應，再經氣相層析質譜儀（ＧＣ／ＭＳ）法確認檢驗，並依行政院衛生署濫用藥
    物尿液檢驗機構認可基準，檢體為嗎啡類陽性、安非他命類陰性反應，此有該公
    司九十年十一月一日濫用藥物陽性檢體檢驗報告一紙附於偵查卷內可憑。又海洛
    因經注射或吸入人體後，約百分之八十於二十四小時內自尿中排出，一般而言，
    尿液中能否驗出嗎啡陽性反應與其投與量、投與途徑、採尿時間、個人體質及檢
    測方法之靈敏度有關，國外曾有文獻報導注射六毫克之海洛因鹽酸鹽，其代謝物
    嗎啡之平均可檢出時限約為二十六小時，業經行政院衛生署藥物食品檢驗局於八
    十一年九月八日以藥檢壹字第八一一四八八五號函述綦詳。再參諸海洛因係由嗎
    啡經化學合成之半人工合成品，其毒性倍於嗎啡，其施打或吸食後經人體代謝作
    用而分解成毒性較低之嗎啡，而於尿液中被檢測出，故吸食或施打海洛因或嗎啡
    在尿液中均以嗎啡形態被檢測出，此為本院職務上已知之事實，並經行政院衛生
    署藥物食品檢驗局上揭函文敘明，復觀以目前一般常見施用之毒品皆係海洛因，
    甚少或甚至未見有施用鴉片或嗎啡者之常情，則被告係施用第一級毒品海洛因，
    應堪認定。其上開有施用第一級毒品海洛因之自白，與事實相符，應堪採信，其
    前於警訊及偵查中否認有施用第一級毒品海洛因之供述，顯與事實不符，不足採
    信。又(二)被告前因施用毒品案件，經本院以八十七年度毒聲字第三五一五號裁定
    令入戒治處所施以強制戒治，於八十九年九月五日強制戒治期滿，並經臺灣板橋
    地方法院檢察署檢察官於八十九年九月二十一日以八十九年度戒毒偵字第六四六
    號不起訴處分確定，亦有不起訴處分書一份附於偵查卷內、臺灣高等法院被告全
    國前案紀錄表、臺灣高等法院檢察署刑事資料科簡覆表各一份附於本院卷內可憑
    。本件事證明確，被告有施用第一級毒品海洛因之犯行，應堪認定。
二、查海洛因依其成癮性、濫用性及對社會危害性之程度，已為毒品危害防制條例第
    二條第二項第一款之規定列為第一級毒品。核被告所為，係犯毒品危害防制條例
    第十條第一項之施用第一級毒品罪。又被告持有第一級毒品海洛因之低度行為，
    應為其施用第一級毒品海洛因之高度行為所吸收，不另論罪。被告前於九十年二
    月間，因恐嚇案件，經臺灣高等法院判處有期徒刑六月，如易科罰金以三百元折
    算一日確定，於九十年十月九日執行完畢，有台灣高等法院檢察署刑事資料科簡
    覆表、台灣高等法院被告全國前案紀錄表各一份在卷可稽，其於受有期徒刑之執
    行完畢後，五年內再犯本件有期徒刑以上之罪，為累犯，應依刑法第四十七條規
    定，加重其刑。爰審酌被告曾有恐嚇、妨害兵役、傷害、違反麻醉藥品管理條例
    、肅清煙毒條例、多次賭博及毒品危害防制條例案件（持有第一級毒品海洛因）
    等前科，此有台灣高等法院檢察署刑事資料科簡覆表、台灣高等法院被告全國前
    案紀錄表各一份在卷可稽，其施用第一級毒品海洛因戕害自己身心，影響國民健
    康，及被告前因施用毒品之犯行經送強制戒治後，猶不思戒解革除惡習，仍再度
    施用第一級海洛因，及其犯罪後坦承施用毒品，態度尚稱良好等一切情狀，量處
    如主文所示之刑。扣案之海洛因乙小包（驗餘淨重零點一五公克），係第一級毒
    品，不問屬於犯人與否，應依毒品危害防制條例第十八條第一項前段之規定宣告
    沒收銷燬；另注射針筒二支，係胡志坤所有供施用毒品海洛因預備之物，分據被
    告及胡志坤於警訊及偵查中供明，既非被告所有，爰不併予宣告沒收，公訴意旨
    聲請併予宣告沒收，容有誤會，附此敘明。
據上論斷，應依刑事訴訟法第二百九十九條第一項前段，毒品危害防制條例第十條第
一項、第十八條第一項前段，刑法第十一條前段、第四十七條，判決如主文。
本案經檢察官壽勤偉到庭執行職務
中      華      民      國      九十一      年    七    月    三十      日
                                  臺灣板橋地方法院刑事第四庭
                                          法  官  陳  麗  玲
右正本證明與原本無異。
如不服本判決，應於判決送達後十日內，向本院提出上訴狀。
                                          書記官  劉  怡  君
中      華      民      國      九十一      年    七    月    三十      日
附錄本案所犯法條全文
毒品危害防制條例第十條
施用第一級毒品者，處六月以上五年以下有期徒刑。
